臺灣新北地方法院板橋簡易庭小額民事判決
110年度板小字第4380號
原      告  高瑋志  
被      告  陳榮煌  


上列當事人間請求侵權行為損害賠償事件，本院於中華民國111
年2月17日言詞辯論終結，判決如下：
    主      文
被告應給付原告新臺幣伍萬元，及自民國一一一年一月三十一日
起至清償日止，按週年利率百分之五計算之利息。
訴訟費用新臺幣壹仟元由被告負擔。
本判決得假執行。
    事實及理由
一、原告主張：兩造均為保全，被告於民國109年8月11日13時57
    分許，在臺北市○○區○○路00號新光三越台北信義新天地A4館
    地下3樓停車場內，因工作問題與原告發生口角爭執，竟心
    生不滿，基於妨害名譽之犯意，在上開不特定人得共見共聞
    之處所，以「真是白癡」、「為什麼會有這種白癡」等言語
    辱罵原告，足以貶損原告之人格及社會評價。爰依侵權行為
    之法律關係，提起本件訴訟，並聲明：被告應給付原告新臺
    幣（下同）50,000元，及自起訴狀繕本送達翌日起至清償日
    止，按週年利率5%計算之利息。
二、被告則於本院111年2月17日言詞辯論時就本件訴訟標的認諾
    （見本院卷第56頁）。
三、得心證之理由：
㈠、按當事人於言詞辯論時為訴訟標的之捨棄或認諾者，應本於
    其捨棄或認諾為該當事人敗訴之判決，民事訴訟法第 384條
    定有明文。查原告主張被告於前揭時、地，接續以「真是白
    癡」、「為什麼會有這種白癡」等語辱罵原告等事實，業經
    臺灣臺北地方法院（下稱臺北地院）以110 年度簡字第 139
     號刑事判決被告犯公然侮辱罪之事實，有臺北地院110年度
    簡字第139號刑事簡易判決影本在卷可稽，且被告於 111年2
    月17日本院言詞辯論時為本件訴訟標的之認諾（見本院卷第
    56頁），依首揭規定，自應本於其認諾為其敗訴之判決。
㈡、又給付無確定期限者，債務人於債權人得請求給付時，經其
    催告而未為給付，自受催告時起，負遲延責任。其經債權人
    起訴而送達訴狀，或依督促程序送達支付命令，或為其他相
    類之行為者，與催告有同一之效力；遲延之債務，以支付金
    錢為標的者，債權人得請求依法定利率計算之遲延利息；應
    付利息之債務，其利率未經約定，亦無法律可據者，週年利
    率為5％，民法第229條第2項、第233條第1項前段及第203條
    分別定有明文。查，原告所提民事起訴狀繕本係於111年1月
    10日公告黏貼於公告處並經登載司法院國內公示送達區，最
    後登載之日為111年1月10日，有本院公示送達證書可稽（見
    本院卷第49頁），依民事訴訟法第152條規定，於111年1月3
    0日發生效力，揆諸前揭說明，原告自得請求被告給付自該
    狀送達翌日即111年1月31日起至清償日止，按週年利率5％計
    算之利息。
四、綜上所述，原告依侵權行為法律關係，請求被告給付原告50
    ,000元，及自起訴狀繕本送達翌日即111年1月31日起至清償
    日止，按週年利率5%計算之利息之範圍內，為有理由，應予
    准許。
五、本件係就民事訴訟法第436條之 8第1項訴訟適用小額程序所
    為被告敗訴之判決，爰依同法第 436條之20規定，職權宣告
    假執行。
六、訴訟費用負擔之依據：民事訴訟法第78條。本件訴訟費用額
    ，依後附計算書確定如主文所示之金額。
中　　華　　民　　國　　111 　年　　2 　　月　　25　　日
                  臺灣新北地方法院板橋簡易庭
                              法  官  吳孟竹
      計    算    書
項        目          金      額（新臺幣）      備    註
第一審裁判費               1,000元
合        計               1,000元
上列為正本係照原本作成。
如不服本判決，應於收受送達後20日內以違背法令為理由向本院
提出上訴狀（上訴理由依法應表明一、原判決所違背之法令及其
具體內容。二、依訴訟資料可認為原判決有違背法令之具體事實
。）如於本判決宣示後送達前提起上訴者，應於判決送達後20日
內補提上訴理由書（須附繕本），如未於上訴後20日內補提合法
上訴理由書，法院得逕以裁定駁回上訴。
中　　華　　民　　國　　111 　年　　2 　　月　　25　　日
                              書記官  呂亞馨